Minutes et répertoires du notaire André Guillaume DESHAYES, 26 février 1728 - 9 janvier 1764 (étude XII)
Archives nationales
- Minutes de André Guillaume DESHAYES, janvier 1728 - 9 janvier 1764; MC/ET/XII/400 - MC/ET/XII/680
  - Minutes. 1761, mai - juin, mai - juin 1761; MC/ET/XII/572
    - Vente, vigne, Joigny (Yonne)., 20 juin 1761; MC/ET/XII/572
      Nom, qualité: (M.) Foucault, Claude.
      Profession: laboureur, Joigny (Yonne)
    - Mariage., 21 juin 1761; MC/ET/XII/572
      Nom, qualité: (M.) Maurice, Claude.
      Profession: tailleur d'habits (maître), Paris.
      Nom, qualité: (Mme ou Mlle) Chauvet, Madeleine Marguerite.
      Nom, qualité: (M.) Chauvet, Jean Sebastien.
      Profession: fruitier oranger (marchand), Paris
    - Procuration rente publique, dépôt., 22 juin 1761; MC/ET/XII/572
      Nom, qualité: (Mme ou Mlle) Chesnon de Sourde, Marthe Urbaine.
      Profession: Chinon (Indre-et-Loire).
      Nom, qualité: (M.) Leroux de Rasse, Jean.
    - Procuration rente publique., 22 juin 1761; MC/ET/XII/572
      Nom, qualité: (Mme ou Mlle) Lavaud de, Genevieve Louise Henriette.
      Nom, qualité: (M.) Cucu de Rouville, Francois Rene.
      Profession: commis à la recette générale de l'hotel-dieu, Paris
    - Procuration rente publique., 22 juin 1761; MC/ET/XII/572
      Nom, qualité: (M.) Richard, Jerome (bourgeois, Paris), Paris.
      Nom, qualité: (Mme ou Mlle) Patte, Genevieve Catherine
    - Succession, délivrance de legs., 22 juin 1761; MC/ET/XII/572
    - Procuration revenus, dépôt., 23 juin 1761; MC/ET/XII/572
      Nom, qualité: (Mme ou Mlle) Lageard de Cherval de, Marie Francoise.
      Profession: Bors (Charente), Plassons (les).
      Nom, qualité: (M.) Bouchard Des Plassons, Francois.
      Profession: brigadier d'armee.
      Nom, qualité: (M.) Labrousse de Verteillac de, Thibault (comte, Verteillac), Verteillac
    - Inventaire après décès., 23 juin 1761; MC/ET/XII/572
      Nom, qualité: (M.) Lamotte, Denis.
      Profession: marchand forain de chevaux, Paris
    - Inventaire après décès., 23 juin 1761; MC/ET/XII/572
      Nom, qualité: (M.) Doncourt, Denis.
    - Convention., 24 juin 1761; MC/ET/XII/572
      Nom, qualité: (M.) Chopel Legrand de Crecy, Jean Baptiste.
      Nom, qualité: (M.) Lataste de, Charles.
    - Procuration rente publique., 25 juin 1761; MC/ET/XII/572
      Nom, qualité: (M.) Bucaille, Francois.
      Profession: boucher (marchand), Paris.
      Nom, qualité: (M.) Lefebvre, Nicolas.
    - Procuration rente publique, dépôt., 25 juin 1761; MC/ET/XII/572
      Nom, qualité: (M.) Hubignon, Jean Etienne.
      Profession: procureur au presidial, Reims (Marne).
    - Rente, quittance de rachat., 25 juin 1761; MC/ET/XII/572
      Nom, qualité: (M.) Pacron, Antoine (bourgeois, Paris), Paris.
      Nom, qualité: (M.) Delavaux, Jean Baptiste Nicolas.
      Profession: caissier des diligences de lyon, Paris
    - Traité d'office, office d'inspecteur de police., 25 juin 1761; MC/ET/XII/572
      Nom, qualité: (M.) Ferrat, Alexandre.
      Nom, qualité: (M.) Muron, Jean.
      Profession: officier du guet, Lyon (Rhône)
    - Bail, boutique, Paris (Paris) rue des Deux-Ponts., 26 juin 1761; MC/ET/XII/572
      Nom, qualité: (Mme ou Mlle) Duru, Marie Anne.
      Nom, qualité: (M.) Gouget, Louis.
      Nom, qualité: (M.) Guenot, Jean Vincent.
    - Dépôt d'espèces., 26 juin 1761; MC/ET/XII/572
      Nom, qualité: (M.) Martin, Jacques Etienne.
    - Mariage., 27 juin 1761; MC/ET/XII/572
      Nom, qualité: (M.) Lescureur, Augustin.
      Nom, qualité: (M.) Lescureure, Nicolas.
      Profession: marchand, Orival (Somme).
      Nom, qualité: (Mme ou Mlle) Legendre, Marie Sebastienne.
      Profession: cuisiniere, Paris.
      Nom, qualité: (M.) Legendre, Pierre.
      Profession: mercier (marchand), Aumale (Seine-Maritime)
    - Rente, constitution., 27 juin 1761; MC/ET/XII/572
      Nom, qualité: (M.) Lesueur Florent, Jean Antoine.
      Nom, qualité: (M.) Petiton, Jean Baptiste (bourgeois, Paris), Paris
    - Succession, renonciation à communauté., 27 juin 1761; MC/ET/XII/572
    - Succession, renonciation à communauté., 30 juin 1761; MC/ET/XII/572
      Nom, qualité: (M.) Laliegue, Jean Francois.
      Profession: tailleur, Vincennes (Val-de-Marne)
    - Bail, transport, maison, Paris (Paris) rue de Bretagne., 30 juin 1761; MC/ET/XII/572
      Nom, qualité: (M.) Thuvin, Pierre (bourgeois, Paris), Paris.
      Nom, qualité: (M.) Thuvin, Mathurin.
      Profession: serrurier (cpn), Paris.
  - Minutes. 1761, juillet - août, juillet - août 1761; MC/ET/XII/573
    - Mariage., 1er juillet 1761; MC/ET/XII/573
      Nom, qualité: (M.) Compain, Louis.
      Nom, qualité: (M.) Compain, Jean.
      Nom, qualité: (Mme ou Mlle) Pariselle, Reine.
      Nom, qualité: (M.) Pariselle, Francois.
      Profession: maitre d'ecole
    - Procuration revenus., 2 juillet 1761; MC/ET/XII/573
      Nom, qualité: (M.) Jean, Elisabeth.
      Nom, qualité: (M.) Bardy, Claude (bourgeois, Paris), Paris.
      Nom, qualité: (M.) Favee, Jean.
      Profession: huissier des eaux et forets, Saint-Germain-en-Laye (Yvelines)
    - Quittance., 2 juillet 1761; MC/ET/XII/573
      Nom, qualité: (M.) Crosnier, Claude.
      Profession: marguillier, Viry-Chatillon (Essonne).
      Nom, qualité: (M.) Chappuzeau de Beauge ou Bauge
    - Procuration rente publique, dépôt., 2 juillet 1761; MC/ET/XII/573
      Nom, qualité: (M.) Lefay, Jean Baptiste (bourgeois, Charite (la)), Charite (la) (Nièvre).
    - Quittance., 3 juillet 1761; MC/ET/XII/573
      Nom, qualité: (M.) Berlin, Nicolas.
      Nom, qualité: (M.) Lachaussee de Boisville de Faverolles, Francois Louis.
      Profession: Faverolles (Eure-et-Loir)
    - Succession, transaction., 4 juillet 1761; MC/ET/XII/573
      Nom, qualité: (M.) Moreau, Louis.
    - Rente, reconstitution., 4 juillet 1761; MC/ET/XII/573
      Nom, qualité: (M.) Defays, Jean Francois.
    - Succession, transaction., 5 juillet 1761; MC/ET/XII/573
      Nom, qualité: (M.) Brasseux, Charles.
      Profession: tabletier, Andeville (Oise)
    - Désistement, plainte., 6 juillet 1761; MC/ET/XII/573
      Nom, qualité: (Mme ou Mlle) Surcouppe, Marie Catherine.
      Nom, qualité: (M.) Duvoir, Jean.
    - Acte de baptême, dépôt., 6 juillet 1761; MC/ET/XII/573
      Nom, qualité: (M.) Jubin, Amable Guillaume.
      Profession: boulanger (maître), Paris
    - Bail, privilege de barbier perruquier., 6 juillet 1761; MC/ET/XII/573
      Nom, qualité: (M.) Bussiere, Leonard Francois.
      Nom, qualité: (M.) Dulot, Joseph.
    - Bail, maison, Paris (Paris) rue Tiron., 8 juillet 1761; MC/ET/XII/573
      Nom, qualité: (M.) Sourdeau, Jean Baptiste (bourgeois, Paris), Paris.
      Nom, qualité: (M.) Archin, Pierre (bourgeois, Paris), Paris
    - Cautionnement., 8 juillet 1761; MC/ET/XII/573
      Nom, qualité: (M.) Labiche, Jean Francois.
      Profession: inspecteur des vivres, Landerneau (Finistère).
      Relations: caution de l'intervenant 2, fils de l'intervenant 2.
      Nom, qualité: (M.) Labiche, Jean.
      Nom, qualité: (M.) Duplessis de Candeville, Jacques Jean
    - Procuration acte., 9 juillet 1761; MC/ET/XII/573
      Nom, qualité: (Mme ou Mlle) Gosselin, Anne.
      Nom, qualité: (M.) Davene, Jean Baptiste.
      Nom, qualité: (M.) Davene, Edme.
    - Apprentissage, métier peintre doreur., 9 juillet 1761; MC/ET/XII/573
      Nom, qualité: (M.) Bernard, Joseph.
      Nom, qualité: (M.) Guesnu, Etienne.
      Profession: peintre doreur (maître), Paris
    - Rente foncière, titre nouvel, maison, Paris (Paris) rue Saint-Louis., 9 juillet 1761; MC/ET/XII/573
      Nom, qualité: (M.) Riquetti de Mirabeau de, Victor (marquis, Mirabeau), Mirabeau.
      Nom: Fabrique de Saint-Louis-En-L'Ile de Paris
    - Rente viagère de l'Hôtel de ville, transport, emission 1757., 9 juillet 1761; MC/ET/XII/573
      Nom, qualité: (M.) Marcel, Jean Francois (bourgeois, Paris), Paris.
      Nom: Couvent Des Ursulines de Magny-En-Vexin.
      Profession: Magny-en-Vexin (Val-d'Oise)
    - Procuration revenus., 10 juillet 1761; MC/ET/XII/573
      Nom, qualité: (Mme ou Mlle) Dormeval, Marie Josephe.
      Nom, qualité: (M.) Lecocq.
      Profession: procureur au bailliage, Versailles (Yvelines)
    - Succession, partage., 10 juillet 1761; MC/ET/XII/573
      Nom, qualité: (M.) Flamain, Pierre.
      Profession: valet de chambre, Paris.
    - Procuration rente publique, dépôt., 11 juillet 1761; MC/ET/XII/573
      Nom, qualité: (Mme ou Mlle) Labbe, Madeleine.
    - Bail, maison, Paris (Paris) Marche aux Poirees., 11 juillet 1761; MC/ET/XII/573
      Nom, qualité: (Mme ou Mlle) Lauriere de, Marie Catherine Francoise.
      Nom, qualité: (M.) Lebeuf de Carlebac, Nicolas Francois.
      Nom, qualité: (M.) Leseur, Francois Joseph.
      Profession: epicier droguiste (marchand), Paris
    - Notoriété, prenom., 12 juillet 1761; MC/ET/XII/573
      Nom, qualité: (Mme ou Mlle) Lemaignen, Marie.
      Nom, qualité: (M.) Petit, Jacques.
      Profession: parfumeur, Rouen (Seine-Maritime)
    - Procuration rente publique, dépôt., 14 juillet 1761; MC/ET/XII/573
      Nom, qualité: (M.) Ganjarengues, Barnabe.
      Profession: maire, Monesties-sur-Cerou (Tarn).
    - Dépôt de pièces, sentence arbitrale., 14 juillet 1761; MC/ET/XII/573
      Nom, qualité: (M.) Blanchard, Jean.
      Profession: vigneron, Ronquerolles (Yvelines).
      Nom, qualité: (M.) Charpentier, Jean Baptiste.
      Profession: laboureur, Ronquerolles (Yvelines)
    - Succession, compte., 14 juillet 1761; MC/ET/XII/573
    - Succession, dépôt de pièces., 14 juillet 1761; MC/ET/XII/573
      Nom, qualité: (M.) Pidoux de Montanglaux, Claude Henri.
      Profession: Rozay-en-Brie (Seine-et-Marne)
    - Succession, délivrance de legs., 16 juillet 1761; MC/ET/XII/573
      Nom, qualité: (M.) Riviere, Pierre Jean.
      Profession: gentilhomme servant du roi
    - Succession, mainlevée., 16 juillet 1761; MC/ET/XII/573
      Nom, qualité: (M.) Belloy de Franciere de, Louis Vincent (comte, Franciere), Franciere.
    - Succession, liquidation., 16 juillet 1761; MC/ET/XII/573
      Nom, qualité: (Mme ou Mlle) Ferry, Marie Antoinette.
      Nom, qualité: (M.) Mathieu, Pierre Louis.
      Profession: ecrivain, Paris
    - Mariage., 17 juillet 1761; MC/ET/XII/573
      Nom, qualité: (M.) Nicolas, Louis.
      Nom, qualité: (Mme ou Mlle) Duru, Marie Rose.
      Nom, qualité: (Mme ou Mlle) Pieron, Anne.
      Nom, qualité: (M.) Espercieu, Francois.
      Profession: marchand de toile, Luneville (Meurthe-et-Moselle)
    - Succession, convention., 18 juillet 1761; MC/ET/XII/573
      Nom, qualité: (M.) Goislard de Monsabert, Anne Charles.
    - Obligation., 18 juillet 1761; MC/ET/XII/573
      Nom, qualité: (M.) Musnier, Rene.
      Profession: sellier (maître), Paris
    - Procuration rente publique, dépôt., 20 juillet 1761; MC/ET/XII/573
      Nom, qualité: (M.) Brulley de Saint-Seine, Antoine.
      Profession: subdelegue general de l'intendance, Lyon (Rhône).
      Profession: receveur des fermes
    - Bail à ferme, terre et seigneurie, Maurupt-le-Montois, pargny-sur-Saulx (Marne)., 21 juillet 1761; MC/ET/XII/573
      Nom, qualité: (Mme ou Mlle) Mailly de Neelle de, Charlotte (princesse, Nassau), Nassau.
      Nom, qualité: (M.) Nassau de, Emmanuel Ignace (prince).
      Nom, qualité: (M.) Lemaire, Louis Claude Charles.
      Profession: marchand, Vitry-le-Francois (Marne)
    - Bail, boutique, Paris (Paris) rue du Faubourg-St-Antoine., 21 juillet 1761; MC/ET/XII/573
      Nom, qualité: (M.) Negre de La Borde, Gabriel Francois.
      Profession: procureur general des requetes de l'hotel, Paris.
      Nom, qualité: (M.) Dauchy, Jean Francois.
    - Rente, constitution., 21 juillet 1761; MC/ET/XII/573
      Nom, qualité: (M.) Dupre, Guillaume Boniface.
      Nom, qualité: (M.) Quillau, Etienne (bourgeois, Paris), Paris.
    - Obligation., 21 juillet 1761; MC/ET/XII/573
      Nom, qualité: (M.) Duplessy, Jacques.
      Profession: marchand de chevaux, Paris
    - Rente de l'Hôtel de ville, transport, aides et gabelles emission 1720., 22 juillet 1761; MC/ET/XII/573
      Nom, qualité: (Mme ou Mlle) Bogue, Marie Antoinette.
      Profession: Ornans (Doubs).
      Nom, qualité: (M.) Liebault de La Neuville, Edouard.
      Nom, qualité: (M.) Dardar de Neuville, Claude (bourgeois, Paris), Paris
    - Succession, délégation., 22 juillet 1761; MC/ET/XII/573
      Nom, qualité: (M.) Coste, Anselme (bourgeois, Paris), Paris.
    - Procuration acte., 22 juillet 1761; MC/ET/XII/573
      Nom, qualité: (M.) Coste, Anselme Alexandre (bourgeois, Paris), Paris.
      Nom, qualité: (M.) Marie, Jean Baptiste.
      Profession: procureur au Châtelet
    - Succession, mainlevée d'opposition., 22 juillet 1761; MC/ET/XII/573
      Nom, qualité: (M.) Pujol, Jean Joseph.
      Profession: secrétaire du conseil d'etat (honoraire), Paris
    - Licitation, maison, jardin, Paris (Paris) rue de Belair., 22 juillet 1761; MC/ET/XII/573
      Nom, qualité: (M.) Loriot de Joubert, Pierre (bourgeois, Paris), Paris.
    - Rente de l'Hôtel de ville, transport, aides et gabelles emission 1720., 22 juillet 1761; MC/ET/XII/573
      Nom, qualité: (Mme ou Mlle) Bogne, Marie Antoinette.
      Nom, qualité: (Mme ou Mlle) Quenescourt, Marie Madeleine.
    - Rente de l'Hôtel de ville, transport, aides et gabelles emission 1720., 22 juillet 1761; MC/ET/XII/573
      Nom, qualité: (Mme ou Mlle) Simon, Marie Jeanne
    - Rente, constitution., 24 juillet 1761; MC/ET/XII/573
      Profession: procureur general aux requetes de l'hotel, Paris.
      Nom, qualité: (M.) Chausser de Saint-Martin, Isaac Joseph.
      Profession: maitre à la chambre des comptes de normandie, Rouen (Seine-Maritime)
    - Succession, consentement., 24 juillet 1761; MC/ET/XII/573
    - Succession, dépôt de pièces., 24 juillet 1761; MC/ET/XII/573
      Nom, qualité: (M.) Gallichon de Courchamps, Joseph Claude Francois.
      Profession: Saumur (Maine-et-Loire)
    - Vente, terre, Bry-sur-Marne (Val-de-Marne)., 24 juillet 1761; MC/ET/XII/573
      Nom, qualité: (M.) Garreau, Patrice Jacques.
      Profession: vigneron, Bry-sur-Marne (Val-de-Marne).
      Nom, qualité: (M.) Nicque, Nicolas.
      Profession: curé, Bry-sur-Marne (Val-de-Marne)
    - Bail, appartement, Saint-Germain-en-Laye (Yvelines) rue des Louviers., 25 juillet 1761; MC/ET/XII/573
      Nom, qualité: (Mme ou Mlle) Jean, Antoinette.
      Nom, qualité: (M.) Biarnois, Antoine.
      Profession: marchand de linge du roi.
      Nom, qualité: (M.) Artaud, Alexandre Denis (bourgeois, Paris), Paris
    - Sous-bail, appartement, Paris (Paris) rue du Four., 25 juillet 1761; MC/ET/XII/573
      Nom, qualité: (M.) Lebeau, Antoine (bourgeois, Paris), Paris
    - Succession, notoriété., 25 juillet 1761; MC/ET/XII/573
      Nom, qualité: (M.) Penat, Claude.
      Profession: frotteur, Paris
    - Quittance., 26 juillet 1761; MC/ET/XII/573
      Nom, qualité: (M.) Cailloux, Guillaume.
      Profession: macon (maître), entrepreneur de batiments, Paris.
      Nom, qualité: (M.) Ferrand, Charles Sylvain.
      Nom, qualité: (M.) Gohier, Gilles.
      Profession: couvreur (maître), Paris.
      Nom, qualité: (Mme ou Mlle) Paradis, Marie Claude.
      Nom, qualité: (M.) Roulland, Marin Francois.
      Profession: plombier (maître), Paris.
      Nom, qualité: (M.) Daniel, Antoine Guillaume.
      Nom, qualité: (M.) Herville, Denis Pierre.
      Profession: serrurier (maître), Paris.
      Nom, qualité: (M.) Girard, Louis.
      Profession: carreleur (maître), Paris.
      Nom, qualité: (M.) Maubertier, Jean Francois.
      Profession: vidangeur (maître), Paris.
      Intervenant 10, en deuxième partie:
      Nom, qualité: (M.) Ledoulx de Melleville.
    - Rente sur le domaine de la ville, reconstitution, droits sur les eaux-de-vie emission 1744., 27 juillet 1761; MC/ET/XII/573
    - Rente, consentement., 27 juillet 1761; MC/ET/XII/573
      Nom, qualité: (Mme ou Mlle) Paris, Marie.
      Nom, qualité: (M.) Gobillon, Jean.
    - Transaction., 27 juillet 1761; MC/ET/XII/573
      Nom, qualité: (M.) Crujon, Joseph (bourgeois, Paris), Paris.
      Nom, qualité: (M.) Debroux, Louis.
      Profession: peintre vernisseur (maître), Paris
    - Rente, conversion., 27 juillet 1761; MC/ET/XII/573
      Nom, qualité: (M.) Coutant, Jean Baptiste.
      Nom, qualité: (M.) Hodeau, Francois Etienne.
      Profession: sous brigadier des gendarmes du roi, Saint-Germain-en-Laye (Yvelines)
    - Quittance., 28 juillet 1761; MC/ET/XII/573
      Nom, qualité: (M.) Narrays, Charles Georges (bourgeois, Paris), Paris.
      Profession: marchand (ancien), Paris.
    - Succession, dépôt de pièces., 28 juillet 1761; MC/ET/XII/573
      Nom, qualité: (M.) Teilhard de Chambon, Hugues.
      Profession: trésorier de France, Riom (Puy-de-Dôme)
    - Procuration rente publique, dépôt., 29 juillet 1761; MC/ET/XII/573
      Nom, qualité: (M.) Roussel de, Paul Nicolas.
      Profession: officier d'infanterie (ancien), Vitry-le-Francois (Marne).
    - Succession, consentement., 29 juillet 1761; MC/ET/XII/573
      Nom, qualité: (M.) Noyer, Antoine.
      Profession: tailleur d'habits, Paris
    - Procuration rente publique, dépôt., 29 juillet 1761; MC/ET/XII/573
      Nom, qualité: (M.) Pilotte de La Barolliere, Alphonse Henri Charles.
      Profession: commandant de la venerie du roi de pologne, Luneville (Meurthe-et-Moselle).
      Nom, qualité: (Mme ou Mlle) Laumont, Charlotte Marguerite.
    - Bail, maison, Paris (Paris) rue de la Harpe., 30 juillet 1761; MC/ET/XII/573
    - Transport., 31 juillet 1761; MC/ET/XII/573
      Nom, qualité: (M.) Champenois, Jean.
    - Déclaration., 31 juillet 1761; MC/ET/XII/573
      Nom, qualité: (Mme ou Mlle) Baizel, Marie Marguerite.
      Nom, qualité: (M.) Richer, Claude Etienne.
      Profession: commis de la guerre (premier), Paris
    - Rente, quittance de rachat., 31 juillet 1761; MC/ET/XII/573
      Nom, qualité: (M.) Dupre, Marie Gabriel.
      Profession: conseiller aux eaux et forets, Paris.
    - Procuration rente publique, dépôt., 31 juillet 1761; MC/ET/XII/573
      Nom, qualité: (M.) Callais Du Cluzeau, Claude Hyacinthe.
      Profession: fourrier des logis du roi, Blanc (le) (Indre).
      Nom, qualité: (Mme ou Mlle) Doisnel, Marie Jeanne.
      Profession: Blanc (le) (Indre).
      Nom, qualité: (M.) Callais, Joseph.
      Profession: elu en l'election, Blanc (le) (Indre).
    - Procuration rente publique., 31 juillet 1761; MC/ET/XII/573
      Nom, qualité: (M.) Waroquier, Mesme.
      Profession: marchand, Villers-Cotterets (Aisne).
    - Constitution de rente. Nicolas Lepy. Premier danseur du duc de Wurtemberg à Stuttgart., 1er août 1761; MC/ET/XII/573
      constitution de rente; Stuttgart (Allemagne); Lepy, Nicolas
    - Rente foncière, constitution, maison, Paris (Paris) rue du Parc-Royal., 1er août 1761; MC/ET/XII/573
      Nom, qualité: (Mme ou Mlle) Gallard, Marguerite Catherine.
      Nom, qualité: (M.) Potier de Novion, Nicolas.
      constitution de rente; bail
    - Succession, abandonnement., 1er août 1761; MC/ET/XII/573
      Nom, qualité: (M.) Moreau de La Roche, Antoine.
    - Rente foncière, constitution, maison, Paris (Paris) rue de Poitou., 1er août 1761; MC/ET/XII/573
      Nom, qualité: (M.) Lepy, Nicolas.
      Profession: danseur, Stuttgart (allemagne)
    - Déclaration., 3 août 1761; MC/ET/XII/573
      Nom, qualité: (M.) Sartine de, Antoine Raymond Gabriel.
      Profession: lieutenant general de police, Paris
    - Ratification, dépôt., 3 août 1761; MC/ET/XII/573
      Nom, qualité: (Mme ou Mlle) Fere, Anne Therese.
      Profession: Oysonville (Eure-et-Loir).
      Nom, qualité: (M.) Bernier, Michel.
      Profession: marchand, Oysonville (Eure-et-Loir)
      dépôt de pièces; ratification
    - Procuration acte., 4 août 1761; MC/ET/XII/573
      Nom, qualité: (M.) Gobin, Philippe.
      Profession: gantier (marchand), Paris.
      Nom, qualité: (Mme ou Mlle) Dantus, Renee Gabrielle.
    - Certificat, dépôt, vie., 4 août 1761; MC/ET/XII/573
      Profession: procureur au presidial, Reims (Marne)
    - Déclaration., 5 août 1761; MC/ET/XII/573
      Nom, qualité: (M.) Blondeau, Louis.
    - Obligation, absence., 6 août 1761; MC/ET/XII/573
      Nom, qualité: (Mme ou Mlle) Colombat, Claude.
      Nom, qualité: (M.) Genest, Hubert.
      Profession: fermier agriculteur (ancien), Dannemoine (Yonne)
    - Inventaire après décès., 7 août 1761; MC/ET/XII/573
      Nom, qualité: (Mme ou Mlle) Filz, Marie Louise.
    - Procuration rente publique., 8 août 1761; MC/ET/XII/573
      Nom, qualité: (M.) Dumont, Toussaint.
      Profession: manouvrier, Presles (Yvelines).
      Nom, qualité: (Mme ou Mlle) Passardie, Marguerite.
      Profession: Presles.
      Nom, qualité: (M.) Decouy, Laurent.
    - Succession, notoriété., 8 août 1761; MC/ET/XII/573
      Nom, qualité: (M.) Bacquenois, Nicolas Marie (bourgeois, Paris), Paris.
      Profession: gazier, Paris
    - Succession, partage., 8 août 1761; MC/ET/XII/573
    - Mainlevée, dépôt., 11 août 1761; MC/ET/XII/573
      Nom, qualité: (M.) Lachaussee de Boisville de, Francois Louis.
      Profession: Faverolles-la-Campagne (Eure).
      Nom, qualité: (M.) Crussol de Montausier, Louis Charles (marquis, Montausier), Montausier.
      Profession: lieutenant general d'armee
      dépôt de pièces; mainlevée
    - Transaction., 11 août 1761; MC/ET/XII/573
      Profession: secrétaire du roi, Paris.
      Nom, qualité: (M.) Fouchet, Marcel.
      Profession: vigneron, Bagnolet (Seine-Saint-Denis)
    - Rente de l'Hôtel de ville, transport, aides et gabelles emission 1720., 11 août 1761; MC/ET/XII/573
      Nom, qualité: (M.) Lebeuf de Schmittbourg, Louis Nicolas.
      Nom, qualité: (M.) Lachaussee de Boisville, Francois Louis
    - Notoriété, absence., 11 août 1761; MC/ET/XII/573
      Nom, qualité: (M.) Vincent, Etienne (bourgeois, Paris), Paris
    - Procuration rente publique, dépôt., 11 août 1761; MC/ET/XII/573
      Nom, qualité: (Mme ou Mlle) Raisonnier, Toussainte.
      Profession: Montbrison (Loire).
      Nom, qualité: (M.) Fougerouse, Benoit.
      Profession: procureur, Montbrison (Loire).
      Nom, qualité: (M.) Chavassieu, Jean Francois (bourgeois, Paris), Paris
    - Dépôt de pièces, sentence arbitrale., 12 août 1761; MC/ET/XII/573
      Profession: vigneron, Ronquerolles (Val-d'Oise).
      Relations: héritier de l'intervenant 2, frère de l'intervenant 2.
      Nom, qualité: (M.) Blanchard, Nicolas.
    - Procuration générale, révocation., 12 août 1761; MC/ET/XII/573
      Nom, qualité: (Mme ou Mlle) Bourasse de, Catherine Louise.
      Nom, qualité: (M.) Gueral de Serezin.
      Nom, qualité: (M.) Huet de Paizy.
    - Procuration rente publique, dépôt., 12 août 1761; MC/ET/XII/573
      Nom, qualité: (Mme ou Mlle) Derlet, Marie Suzanne.
      Nom, qualité: (M.) Gobert, Jean (bourgeois, Paris), Paris.
    - Succession, liquidation., 12 août 1761; MC/ET/XII/573
      Nom, qualité: (M.) Nogent, Jean Pierre.
      Profession: tapissier (me-md), Paris
    - Acte de décès, dépôt., 13 août 1761; MC/ET/XII/573
      Nom, qualité: (Mme ou Mlle) Croville, Marie.
      Profession: Damery (Somme).
      Nom, qualité: (M.) Barres, Hubert.
    - Procuration générale, substitution., 13 août 1761; MC/ET/XII/573
      Profession: doyen de la faculte de medecine, Paris.
      Nom, qualité: (M.) Baron, Francois.
      Profession: notaire, Port-au-Prince (saint-domingue).
    - Quittance., 14 août 1761; MC/ET/XII/573
      Nom, qualité: (M.) Lemoyne, Richard Jean Charles (bourgeois, Paris), Paris.
      Nom, qualité: (M.) Chapput, Antoine.
      Nom, qualité: (M.) Saintin Leblanc, Claude.
    - Quittance., 14 août 1761; MC/ET/XII/573
      Nom, qualité: (Mme ou Mlle) Lenormand, Catherine Angelique.
      Nom, qualité: (M.) Pageau, Nicolas Rene.
      Nom, qualité: (M.) Calard, Lazare.